臺灣雲林地方法院刑事判決　　　　　　　　　　　　　九十三年度易字第三四五號
　　公　訴　人　臺灣雲林地方法院檢察署檢察官
　　被　　　告　丙○○
右列被告因竊盜案件，經檢察官提起公訴（九十三年度偵字第三六九六號），本院判
決如左：
    主  文
丙○○攜帶兇器、毀越安全設備竊盜，未遂，累犯，處有期徒刑陸月，如易科罰金，
以佰元折算壹日。扣案之鐵剪刀及鉗子各壹支，均沒收之。
    事  實
一、丙○○前因違反肅清煙毒條例案件，經臺灣板橋地方法院於民國八十四年十月二
    日以八十四年訴字第一二四九號判處有期徒刑三年十月，臺灣高等法院於八十四
    年十二月十四日以八十四年上訴字第六三七九號判決駁回上訴確定，而於八十五
    年四月十六日入監執行，八十八年十二月七日縮短刑期甫執行完畢。猶不知警惕
    ，竟基於為自己不法所有之意圖，於九十三年九月十二日上午六時五十分許（公
    訴人誤載為清晨五時許），持質地堅硬，客觀上足供凶器使用之鐵剪刀、剪刀及
    鉗子各一支等物，破壞雲林縣斗南鎮○○路○段三０二巷三十號倉庫外圍之鐵絲
    網，由該毀壞之鐵絲網進入倉庫內，剪斷並拆卸乙○○所有之電纜線一批、電源
    開關八個、馬達一台等物（業經被害人領回），旋即為倉庫管理員丁○○發覺，
    報警逮捕，而未遂，並扣得鐵剪刀、剪刀、鉗子及手電筒各一支等物。
二、案經雲林縣警察局斗南分局報請臺灣雲林地方法院檢察署檢察官偵查起訴。
    理  由
一、本件犯罪時間係九十三年九月十二日上午六時五十分許，非起訴書上所載之九十
    三年九月十二日清晨五時許，業經公訴檢察官於本院準備程序時更正，合先敘明
    。
二、認定犯罪事實所根據的證據及理由：
  (一)證人鍾秋水於本院審理時之證述及被害人乙○○警詢之證述。鍾秋水證稱：「《
    檢察官：九十三年九月十二日早上，你在案發現場做什麼？》特別去看的；因為
    之前有被偷，所以才會特別去看。《檢察官：那天的天氣如何？》已經天亮了。
    《檢察官：你有無看到被告如何進去？》我人在後面，他是從前面進去的，我沒
    有看到他是如何進去的。《檢察官：那時候的鐵網是好的還是壞的？》本來是好
    好的。《檢察官：那天之前都是好的？》本來有壞，但那天之前我已經將它修好
    。《檢察官：你去現場看到的時候，是否是在場的被告？》是。《檢察官：那時
    候被告在做什麼？》那時候遠遠的，他下面有東西，他站高高的在剪電線，我看
    到之後就去叫人了。《檢察官：你看到被告在剪電線，地上有一堆東西，那堆東
    西是什麼？》有馬達、開關，電線等東西。《檢察官：這間倉庫的馬達、開關、
    電線，是否是廢料？》不是，那些東西都還是好的，都還要用。《檢察官：扣案
    的剪刀，是否是你們的？》我本來就沒有看過。《檢察官：那天警察去的時候，
    推車上有一些東西，那些東西是被告偷的還是本來就放在倉庫地上？》馬達是放
    在地上要抽東西，電線是裝在上面。《檢察官：馬達是否是固定在倉庫內的？》
    是，是被人家拆下來的。《檢察官：電線是否是本來就裝設在牆壁上面的？》是
    。《檢察官：開關本來在倉庫何處？》和電線是在一起的，都是裝在牆壁上的。
    《檢察官：警察來的時候，那些東西是被告要拿出去了還是他還在那邊繼續偷？
    》是因為我們去圍堵他，他才準備要跑走。《被告：抓到那天，你有無看到我要
    載東西要走？》有，他正要拿東西走。《審判長：你看到被告什麼動作，所以你
    才會去叫人報警？》是看到被告腳墊東西，人站高高的，手放在圍牆上，在摸電
    線。《審判長：之後是否還有看到被告在做什麼？》沒有。《審判長：你從看被
    告後，去報警到人來，時間約多久？》半個鐘頭。《審判長：被告在何處被抓到
    的？》跑出來到外面，在工廠外面的田裡被抓到的。《審判長：田離摸電線的現
    場有多遠？》隔壁，約三、四十公尺。《審判長：你有無看到被告如何進去的？
    》他從前面進去的，是從鐵網的圍牆進去的。《審判長：鐵網原本是否是這樣有
    洞？》本來是好好的。」等語（詳見本院卷第三七頁反面至四二頁）。核與被害
    人乙○○所述之失竊情節大致相符。足認被告確於九十三年九月十二日上午六時
    五十分許，自原完好之鐵絲網加以破壞，而進入倉庫內，並將倉庫內之電線、馬
    達、開關等物剪斷或拆卸下來，正欲置於自己實力支配下時，即發覺為人發現而
    逃逸，致未得逞。
  (二)被告於警詢及偵查時之自白。其於警詢時供稱：伊進入斗南鎮○○路○段三０二
    巷三十號倉庫行竊，伊進去看到地上有些電線，就把它捆綁起來，要拿去賣，有
    此動機，變賣所得幫小孩繳午餐費等語（詳見九十三年九月十二日警詢筆錄）。
    該自白係出於其自由意識下所為之供述，業經其於本院審理時供明無訛，有本院
    審理筆錄可參（詳見本院卷第三十四頁反面）。而其於偵查時供稱：伊今早有至
    該廢棄工廠，外面有一堆廢鐵料、塑膠管、鐵片、裡面有電纜線，伊才進去，伊
    想要拿，但尚未拿走就被發現等語（詳見偵卷第五頁）。是以，被告警詢、偵查
    中之自白，並非出於強暴、脅迫、利誘、詐欺、疲勞訊問、違法羈押或其他不正
    之方法，且與證人上揭所述情節大致相符，被告之自白堪認與事實相符，應認可
    採。
  (三)乙○○具領之贓物認領保管單一紙及現場照片二十幀（見警卷及偵卷第十頁至十
    三頁）。足證失竊物品數量及竊取之地點。
  (四)扣案之鐵剪刀、剪刀及鉗子各一支。被告於本院審理時自承扣案鐵剪刀及鉗子是
    伊的，有時候有些鐵片，怕受傷，是有些廢料會粘著鐵片，伊要剪廢料，廢料如
    果有綁的話，可以用來鬆綁等語（詳見本院卷第三六頁反面），及其於警詢時供
    稱：在現場撿到一支剪刀放在身上，伊隨身攜帶鐵剪刀、鉗子、剪刀，是伊帶進
    入準備剪一些破銅爛鐵等語（詳見九十三年九月十二日警詢筆錄）。足認上揭扣
    案物確係供犯罪所用之物，且亦可佐證被告竊盜之犯行。
  (五)綜上所述，被告涉犯攜帶兇器、毀越安全設備之加重竊盜未遂罪嫌，已臻明確，
    應依法論科。
三、對於被告之辯解，本院判斷：
  (一)被告之辯解：
    伊確實有進入倉庫，但那個並不是伊剪的，且剪刀不是伊的。伊進去只是要看看
    那些廢料而己，看看有什麼東西可以拿的，只是進去沒多久就被七、八個人把伊
    圍起來，抓去派出所，且當時是騎五十ＣＣ的機車，也不可能可以載走那些廢鐵
    ，伊沒有要偷東西的意思。
  (二)本院判斷：
  1.扣案剪刀非被告，但係在現場撿的放在身上，欲剪一些破銅爛鐵，為被告所自承
    （詳見警詢筆錄），足認該確係供犯罪所用之物。被告辯稱該扣案剪刀非其所有
    ，亦不影響其用以供犯罪所用之物的竊盜犯行。
  2.被告進入他人倉庫未經許可，且其進入係要看看有什麼東西可以拿，為其所自承
    （詳見被告之警詢、偵查、本院審理時之供述），又參以證人鍾秋水之前揭證述
    ，足認被告確實破壞鐵絲網之安全設備，並進入倉庫，剪斷或拆卸電纜線、電源
    開關、馬達等物，為著手財物之搜取行為。被告辯稱伊僅係進去看看那些廢料，
    那些不是伊剪的，伊沒有要偷東西云云，顯不足採為其有利之認定。
四、論罪科刑的理由：
  (一)按扣案之鐵剪刀、剪刀、鉗子各一支，質地堅硬，依社會一般觀念足以對人之生
    命、身體、安全構成威脅，在客觀上顯然具有危害性，應屬兇器。核被告丙○○
    所為，係犯刑法第三百二十一條第二項、第一項第二款、第三款之毀越安全設備
    、攜帶兇器竊盜未遂罪。
  (二)公訴人就被告涉犯之犯罪事實，漏引刑法第三百二十一條第一項第二款之毀越安
    全設備部分之法條與事實，惟該部分與起訴之攜帶兇器加重竊盜事實係屬加重要
    件關係，本院當併予審理。
  (三)查被告前因違反肅清煙毒條例案件，經臺灣板橋地方法院於民國八十四年十月二
    年訴字第一二四九號判處有期徒刑三年十月，臺灣高等法院於八十四年十二月十
    四日以八十四年上訴字第六三七九號判決駁回上訴確定，而於八十五年四月十六
    日入監執行，八十八年十二月七日縮短刑期甫執行完畢，有臺灣雲林地方法院檢
    察署刑事資料查註紀錄表、臺灣雲林地方法院被告院內索引卡紀錄表及臺灣高等
    法院被告全國前案紀錄表各一件在卷可參，其於五年內再犯有期徒刑以上之本罪
    ，為累犯，應依法加重其刑。
  (四)被告已著手於犯罪行為而不遂，為未遂犯，應依刑法第二十六條前段之規定，減
    輕之，併先加後減之。
  (五)爰審酌被告係因小孩繳營養午餐費、補習費，需用錢之犯罪動機，且尚未竊得財
    物即為逮捕，惟被害人之電纜線、開關及馬達均已遭剪斷或拆卸，所受之損害非
    輕，及其於犯罪後堅不吐實，否認犯行，犯罪後態度不佳等一切情狀，量處如主
    文所示之刑，並諭知易科罰金之折算標準，以資儆懲。
  (六)扣案之鐵剪刀、鉗子各一支，為被告所有，業經其供明在卷，且係供犯罪所用之
    物，應依刑法第三十八條第一項第二款之規定，併以宣告沒收之。至於扣案之手
    電筒一支雖係被告所有，惟非供其犯罪所用之物，而扣案之剪刀一支，雖係供犯
    罪所用之物，惟非係被告所有，本院依法無從為沒收之諭知，附此敘明。
五、適用之法律：
    依刑事訴訟法第二百九十九條第一項前段，刑法第三百二十一條第二項、第一項
    第二款、第三款、第二十六條前段、第四十七條、第四十一條第一項、第三十八
    條第一項第二款，罰金罰鍰提高標準條例第二條，作成本判決。
本案經檢察官甲○○到庭執行職務。
中      華      民      國      九十三      年      十二    月    九    日
                                         臺灣雲林地方法院刑事第四庭
                                           審判長法  官  吳  福  森
                                                 法  官  吳  錦  佳
                                                 法  官  李  淑  惠
右正本證明與原本無異。
如不服本判決，應於送達後十日內，向本院提出上訴狀。（須附繕本）
                                                 書記官  徐  基  典
中      華      民      國      九十三      年      十二    月    九    日
附錄論罪法條
刑法第三百二十一條
犯竊盜罪而有左列情形之一者，處六月以上、五年以下有期徒刑：
一  於夜間侵入住宅或有人居住之建築物、船艦或隱匿其內而犯之者。
二  毀越門扇、牆垣或其他安全設備而犯之者。
三  攜帶兇器而犯之者。
四  結夥三人以上而犯之者。
五  乘火災、水災或其他災害之際而犯之者。
六  在車站或埠頭而犯之者。
前項之未遂犯罰之。
